【裁判字號】    99,易,423
【裁判日期】    990604
【裁判案由】    竊盜
【裁判全文】
臺灣彰化地方法院刑事判決  99年度易字第423號
公  訴  人  臺灣彰化地方法院檢察署檢察官
被      告  丙○○
上列被告因竊盜案件，經檢察官提起公訴（99年度偵字第3433、
3572號），於本院準備程序中，被告就被訴事實為有罪之陳述，
並徵詢當事人意見後，本院裁定改行簡式審判程序，判決如下：
  主  文
丙○○竊盜，處拘役參拾日，如易科罰金，以新臺幣壹仟元折算
壹日；又竊盜，處拘役貳拾日，如易科罰金，以新臺幣壹仟元折
算壹日；又竊盜，處拘役肆拾日，如易科罰金，以新臺幣壹仟元
折算壹日。應執行拘役捌拾日，如易科罰金，以新臺幣壹仟元折
算壹日。
  事  實
一、丙○○意圖為自己不法之所有，分別基於竊盜之犯意，分別
    於下列時間、地點，為下列行為：
  (一)民國99年3月23日凌晨4時22分許，騎乘其所有車牌號碼M2S-
    362號重型機車，至彰化縣 田尾鄉○○路○段之翔發園藝行，
    徒手竊取甲○○所有擺放在該園藝行前之狀元紅盆栽1盆（
    價值約新台幣5000元），得手後，放置於機車腳踏板，載回
    其位於彰化縣田尾鄉○○村○○路○段183號住處置放。
  (二)另於99年3月23日凌晨5時1分至同日凌晨5時15分止，騎乘上
    開機車，到彰化縣田尾鄉○○路○段28號進興園藝行，徒手
    竊得乙○○所有擺放於該園藝行前之黑松盆栽6盆（價值各
    約400元，共約2400元），得手後，接續三次，每次搬運2盆
    黑松盆栽至上開機車腳踏板上，運回其上址住處置放。嗣於
    99 年3月24日，經警調閱監視錄影畫面後而循線查獲，並在
    丙○○上址住處內，尋獲甲○○所有之狀元紅盆栽1盆及乙○○所有之黑松盆栽6盆。
  (三)又於99年3月29日6時30分許，騎乘上開機車，前往位於彰化
    縣田尾鄉○○村○○○段425號丁○○之農田，徒手竊取丁○○所有植栽之柏樹、櫻桃樹各1顆（價值分別為5000元、
    2000元），得手後，接續二次，每次搬運其中一棵植栽放置
    在上開機車腳踏板，運回其上址住處種植。其後丁○○發現
    該植栽遭竊而報警處理，經警於99年3月29日8時30分許，在
    丙○○上開住處後方，查獲上開植栽各1顆，方查獲上情。
二、案經彰化縣警察局北斗分局報請臺灣彰化地方法院檢察署檢
    察官偵查起訴。
    理  由
一、本案被告所犯均係屬刑法第320條第1項款之普通竊盜罪，屬
    於刑事訴訟法第376條第2款之罪，依同法第284條之1之規定
    ，本院得行獨任審判。另按除被告所犯為死刑、無期徒刑、
    最輕本刑為3年以上有期徒刑之罪或高等法院管轄第1審案件
    者外，於前條第1項程序進行中，被告先就被訴事實為有罪
    之陳述時，審判長得告知被告簡式審判程序之旨，並聽取當
    事人、代理人、辯護人及輔佐人之意見後，裁定進行簡式審
    判程序；除簡式審判程序及簡易程序案件外，第1審應行合
    議審判，刑事訴訟法第273條之1第1項、第284條之1分別定
    有明文。本案被告丙○○所涉係死刑、無期徒刑、最輕本刑
    為3年以上有期徒刑之罪或高等法院管轄第1審案件以外之罪
    ，並於本院行準備程序時就被訴事實為有罪之陳述，本院依
    前揭規定改行簡式審判程序，先予敘明。
二、上開竊盜之犯罪事實，業據被告丙○○於警詢、偵訊及本院
    審理時均坦承不諱，核與證人即被害人甲○○、乙○○、丁○○於警詢時證述情節相符，並有贓物認領保管單3紙、照
    片6幀及監視錄影光碟翻拍照片8幀等件在卷可稽。足認被告
    之自白與事實相符。本案事證明確，被告犯行洵堪認定。
三、核被告丙○○如事實欄(一)(二)(三)所示之行為，均係犯刑法第32
    0條第1項普通竊盜罪。被告所為如事實欄一之(二)、(三)所示竊
    盜行為，均基於同一竊盜犯意，在密切接近之時間、地點，
    分別竊取被害人乙○○、丁○○所有之黑松盆栽6盆及柏樹
    、櫻桃樹各1顆，乃對同一被害人之財產法益持續侵害，均
    屬數舉動接續進行之單一行為，均為接續犯，均屬實質上一
    罪。被告先後3次犯行，犯意各別，行為互殊，應分論併罰
    。爰審酌被告不思循正當途徑獲取所需，任意攫取他人財物
    ，輕忽他人之財產法益，暨考量其犯罪之動機、目的、手段
    及竊得物品之價值，且上開失竊物均經被害人領回，有贓物
    認領保管單3紙在卷可參，另考量被告犯後坦承犯行，態度
    尚稱良好等一切情狀，各量處如主文所示之刑，且定易科罰
    金折算標準，並合併定應執行刑及易科罰金折算標準。
據上論斷，應依刑事訴訟法第273條之1、第299條第1項前段，刑
法第320條第1項、第51條第6項、第41條第1項，刑法施行法第1
條之1，判決如主文。
本案經檢察官蕭有宏到庭執行職務
中    華    民    國    99    年    6    月    4    日
                    刑事第六庭  法  官  張德寬
以上正本證明與原本無異。
如不服本判決應於收受判決後10日內向本院提出上訴書狀，並
應敘述具體理由。其未敘述上訴理由者，應於上訴期間屆滿後
20日內向本院補提理由書(均須按他造當事人之人數附繕本)
「切勿逕送上級法院」。
告訴人或被害人對於判決如有不服具備理由請求檢察官上訴者，
其上訴期間之計算係以檢察官收受判決正本之日期為準。
中    華    民    國    99    年    6    月    4    日
                                書記官  黃得翔
附錄本案論罪科刑法條全文：
中華民國刑法第320條
（普通竊盜罪、竊佔罪）
意圖為自己或第三人不法之所有，而竊取他人之動產者，為竊盜
罪，處5  年以下有期徒刑、拘役或 5 百元以下罰金。
意圖為自己或第三人不法之利益，而竊佔他人之不動產者，依前
項之規定處斷。
前二項之未遂犯罰之。

司法院資訊處製作；財團法人民間司法改革基金會備份。
